臺灣板橋地方法院刑事判決　　　　　　 100年度侵訴字第77號
公　訴　人　臺灣板橋地方法院檢察署檢察官
被　　　告　胡員溢
選任辯護人　鄭成東律師（財團法人法律扶助基金會）
上列被告因妨害性自主案件，經檢察官提起公訴（100 年度偵字
第12838 號），本院判決如下：
    主  文                                               
胡員溢對於未滿十四歲之女子為性交，共陸罪，各處有期徒刑壹
年柒月。應執行有期徒刑貳年。緩刑伍年，緩刑期間付保護管束
，並應依本院100 年度侵附民移調字第200 號調解筆錄所載之第
壹項及第貳項調解條款內容，分別支付賠償金新臺幣各伍拾萬元
予A 女及C 女。
    事  實
一、胡員溢於民國100 年2 月9 日晚上某時，在網際網路豆豆聊
    天室結識未成年女子代號0000000000號（86年9 月生，真實
    姓名年籍及其綽號均詳卷，下稱A 女），復經由A 女之介紹
    而結識未成年女子代號0000000000-1號（87年10月生、真實
    姓名年籍及其綽號均詳卷，下稱B 女）、未成年女子代號00
    00000000-0號（86年10月生、真實姓名年籍及其綽號均詳卷
    ，下稱C 女）。胡員溢明知A 女、B 女及C 女均為未滿14歲
    之女子，竟基於對於未滿14歲之女子為性交之犯意，於100
    年2 月9 日22時許，與A 女、B 女及C 女相約在新北市板橋
    火車站見面，復偕同渠等返回胡員溢位於新北市○○區○○
    街2 段69號8 樓居所，抵達上址後，胡員溢與A 女、B 女及
    C 女藉由玩「國王的遊戲」而自行褪去渠等之衣物後，胡員
    溢均未違反A 女、B 女及C 女之意願，分別以其陰莖插入A
    女陰道、B 女口腔及陰道及C 女陰道之方式，和上開3 女各
    發生性行為1 次，結束後，胡員溢再陪同A 女、B 女及C 女
    返回板橋火車站。胡員溢復基於對於未滿14歲之女子為性交
    之犯意，於同年2 月10日或11日某時，邀約A 女及C 女前往
    其上開居所後，復均未違反渠等意願，分別以陰莖插入A 女
    及C 女陰道之方式，和渠等發生性行為各1 次。胡員溢另基
    於對於未滿14歲之女子為性交之犯意，於100 年2 月中旬某
    日，邀約B 女前往其上開居所後，亦未違反B 女之意願，以
    陰莖插入B 女陰道之方式，和B 女發生性行為1 次。嗣於
    100 年4 月27日，經A 女之母帶同A 女至汐止國泰綜合醫院
    為性侵害事件驗傷，經該醫院通報警方後，再經警循線拘提
    胡員溢到案，始悉上情。
二、案經A 女、B 女、C 女訴由新北市政府警察局汐止分局移送
    臺灣板橋地方法院檢察署檢察官偵查起訴。
    理  由
壹、證據能力：
    按刑事訴訟法第159 條第1 項雖規定，被告以外之人於審判
    外之言詞或書面陳述，除法律有規定外，不得作為證據。惟
    同法第159 條之5 第1 、2 項已規定，經當事人於審判程序
    同意作為證據，法院審酌該言詞陳述或書面陳述作成時之情
    況，認為適當者，亦得為證據。當事人、代理人或辯護人於
    法院調查證據時，知有第159 條第1 項不得為證據之情形，
    而未於言詞辯論終結前聲明異議者，視為有前項之同意（指
    同條第1 項之同意作為證據），此乃第159 條第1 項所容許
    ，得作為證據之例外規定之一。經查，本案被告胡員溢、選
    任辯護人及檢察官於言詞辯論終結前，均未就本院所調查之
    證據（含供述及非供述證據）主張有刑事訴訟法第159 條第
    1 項不得為證據之情形，本院復審酌各該證據作成時並無違
    法及證明力明顯過低之瑕疵等情況，認為適當，是本案經調
    查之證據均有證據能力，合先敘明。
貳、實體方面：
一、訊據被告於警詢、偵查及本院審理時對於其有於前揭時、地
    ，分別以上述方式，與A 女、B 女及C 女為前述性交行為各
    2 次（合計6 次）等情坦承不諱，核與證人即告訴人A 女、
    B 女及C 女分別於偵訊時之指訴情節相符，並有汐止國泰綜
    合醫院所出具之受理疑似性侵害事件驗傷診斷書1 份、A 女
    、B 女、C 女與被告即時通對話紀錄各1 份、光碟1 片及現
    場照片12張在卷足佐，足認被告上開任意性自白核與事實相
    符，堪予採信。本件事證明確，被告犯行洵堪認定，應依法
    論科。
二、核被告所為，均係犯刑法第227 條第1 項之對於未滿14歲之
    女子為性交罪。又被告前後所為6 次對於未滿14歲之女子為
    性交罪，犯意各別，行為互殊，應予分論併罰。而被告所犯
    刑法第227 條第1 項之對於未滿14歲之女子為性交罪，雖係
    對於未滿18歲之少年故意犯罪，然因該罪已將「對於未滿14
    歲之男女」列為犯罪構成要件，亦即已就被害人之年齡設有
    特別規定，自無庸再依兒童及少年福利法第70條第1 項之規
    定，加重其刑，併此敘明。又被告係79年7 月生，其為本案
    犯行時，年僅20歲，因血氣方剛，思慮欠周，而與均為未滿
    14歲之女子A 女、B 女及C 女為性交行為，惟其於警詢、偵
    查及審理時始終坦承全部犯行，並未狡飾強辯，且已與告訴
    人A 女及C 女成立調解，此有本院100 年度侵附民移調字第
    200 號調解筆錄1 份在卷可考，足徵被告惡性非重，本院認
    如量處法定最輕本刑（有期徒刑3 年）實有情輕法重失衡之
    情，如科以最低度刑猶嫌過重，應可認有憫恕之事由，爰均
    依刑法第59條之規定減輕其刑。
三、爰審酌被告前未曾有前科，此有臺灣高等法院被告前案紀錄
    表1 份存卷可考，其素行非惡，其與被害人A 女、B 女及C
    女係網路交友而認識，竟忽視上開被害人3 女正值年少懵懂
    青春期而與渠等為性交行為，違反社會善良風俗秩序，且影
    響被害人等身心之正常成長，惟被告所為本案犯罪之手段尚
    非屬暴力，且犯後始終坦認有與被害人3 女發生性行為，深
    表悔意，暨衡量其與被害人等為性交行為之期間、次數、手
    段、智識程度、生活狀況等一切情狀，各量處如主文所示之
    刑，並定其應執行之刑，以示儆懲。
四、另查，被告未曾因故意犯罪受有期徒刑以上刑之宣告，有上
    述前案紀錄表1 份附卷可考，其係因一時失慮觸犯刑罰，且
    犯後坦承犯行並積極與被害人A 女之法定代理人（即A 女之
    母）及C 女之法定代理人（即C 女之父）達成和解，賠償被
    害人等，而上開法定代理人等均表示希望給被告一個改過自
    新的機會等語（見本院卷第56頁），本院斟酌上情，認被告
    確有悔意，經此次偵、審程序及科刑之教訓後，應能知所警
    惕，而無再犯之虞，其所受本案刑之宣告，以暫不執行為適
    當，爰併依刑法第74條第1 項第1 款規定予以宣告緩刑5 年
    ，且依刑法第93條第1 項第1 款規定，應於緩刑期間付保護
    管束，以勵自新。再審酌被告於本案與被害人A 女及C 女於
    本院100 年度侵附民移調字第200 號調解筆錄所達成之調解
    條件，爰依刑法第74條第2 項第3 款規定，諭知其分別應向
    被害人A 女及C 女支付損害賠償金如主文第2 項所示。而依
    刑法第74條第4 項規定，前開支付之負擔得為民事強制執行
    名義（按損害賠償金與前開調解筆錄內容，二者請求之基礎
    事實同一），倘被告不履行，且情節重大，足認原宣告之緩
    刑難收其預期效果，而有執行刑罰之必要者，依刑法第75條
    之1 第1 項第4 款規定，得撤銷其緩刑宣告，附此敘明。
五、至扣案之自組電腦主機1 台、0000000000號、0000000000號
    、0000000000號行動電話SIM 卡共3 枚，僅係供被告與被害
    人A 女、B 女及C 女聯絡使用之工具，與本案犯行無關，爰
    均不為沒收之諭知，附此敘明。
據上論斷，應依刑事訴訟法第299 條第1 項前段，刑法第227 條
第1 項、第59條、第51條第5 款、第74條第1 項第1 款、第2 項
第3 款、第93條第1 項第1 款，判決如主文。
本案經檢察官莊惠真到庭執行職務。 
中    華    民    國    100   年     9    月     9    日
                刑事第十三庭  審判長法  官  林淑婷      

                                    法  官  饒金鳳       

                                    法  官  陳昭筠      
上列正本證明與原本無異。
如不服本判決，應於判決送達後10日內敘明上訴理由，向本院提
出上訴狀 (應附繕本) ，上訴於臺灣高等法院。其未敘述上訴理
由者，應於上訴期間屆滿後20日內向本院補提理由書「切勿逕送
上級法院」。
                                    書記官  梁宜庭
中    華    民    國   100    年    9     月    9     日
附錄本案論罪科刑法條全文：
中華民國刑法第227 條
對於未滿十四歲之男女為性交者，處三年以上十年以下有期徒刑
。
對於未滿十四歲之男女為猥褻之行為者，處六個月以上五年以下
有期徒刑。
對於十四歲以上未滿十六歲之男女為性交者，處七年以下有期徒
刑。
對於十四歲以上未滿十六歲之男女為猥褻之行為者，處三年以下
有期徒刑。
第一項、第三項之未遂犯罰之。